# 外采设备同时额外购买了 5 年维保服务，如何做账？

提问人：挥剑斩不断 时间：2023-09-28 11:53:58
请教一个问题，
公司采购了一个设备，用于收入项目的，有点类似备品备件，公司对外做项目工程时，会用到这个设备。
然后公司现在做账是设备和 5 年额外维保都计入了库存商品。
我的问题是，这个 5 年的额外维保放在存货科目是否合适？要不要按照 5 年摊销分期进成本或者期间费用？

回答人：chenyiwei
“公司对外做项目工程时，会用到这个设备”：如是，是否应确认为固定资产？
维保服务和固定资产（设备）本身的使用年限是不一致的，因此单独购买的维保服务的价款应确认为长期待摊费用，在合同约定的服务期限内按年限或者按次分摊，摊销额视情况计入制造费用、合同履约成本、营业成本或者相关期间费用科目。